臺灣臺北地方法院交通事件裁定　　　　 96年度交聲字第352號
　　原處分機關　交通部公路總局台北區監理所
　　異　議　人
　　即受處分人　甲○○
上列受處分人因違反道路交通管理處罰條例案件，對於交通部公
路總局台北區監理所於中華民國96年3月13日所為之處分（原處
分案號：北監自裁字裁40-Z00000000號），聲明異議，本院裁定
如下：
    主  文
原處分撤銷。
甲○○汽車行駛於高速公路，不遵行車管制之管制規則而未依規
定變換車道，處新台幣肆仟元罰鍰，並記違規點數壹點。
    理  由
一、本件聲明異議意旨略以：異議人即受處分人於民國95年11月
    25日駕駛車牌號碼5428-LJ號自用小客車行經南下公訴公路
    時，道路員警將受處分人攔下作例行性之盤查，異議人不疑
    有他則立刻將車開至路肩並開啟警示燈等候，而出示行照與
    駕照等證件，怎知員警竟取走證件並開立罰單，異議人雖向
    執勤員警提出質疑，而員警只回應罰單已開出，若有疑問可
    以申訴；異議人認為與警察配合作例行性之盤查也有錯嗎？
    難道是年關將近員警業績壓力，竟拿小老百姓辛苦掙來的血
    汗錢開刀衝業績等語。
二、按汽車行駛於高速公路、快速公路或設站管制之道路，不遵
    使用限制、禁止、行車管制及管理事項之管制規則而未依規
    定變換車道之行為者，處汽車駕駛人新台幣（下同）3000
    元以上6000元以下罰鍰，並記違規點數1點，道路交通管理
    處罰條例第33條第1項第4款、第63條第1項第1款定有明文。
三、本件異議人經傳喚未到庭，僅於聲明異議狀內否認有何任意
    變換車道之違規行為，其聲明異議意旨略稱：當日異議人於
    罰單時地，員警將異議人攔下盤查，異議人立即將車開至路
    肩，難道與警察配合作例行性盤查也有錯誤嗎等語，惟查：
    交通警察掣單舉發違反道路交通管理處罰條例所列違規事實
    ，本質上為行政處分，係公務員基於職務上權力，依法就特
    定具體事件所為具公法上效果之單方面行政行為，基於公務
    員為公法上行為具有公信力之原則，該行政行為當可被推定
    為真正，其據以依法處分之事實認定亦為正確無誤，從而異
    議人未能提出證據以資證明其確未違規，又於警員掣單告發
    之際，自稱未有違規行為而拒絕簽收，於申訴及至本院異議
    時僅空口辯稱並無違規云云，並無可採。又異議人於民國95
    年11月25日下午12時15分許，駕駛車牌號碼5428-LJ號自用
    小客車，在國道一號南向162.6公里處后里收費站區，由收
    費站繳費後，立即加速，期間任意變換車道，由中線車道至
    外側車道，立即又從外側車道變換至中線、內側車道，嚴重
    影響行車秩序與安全，經內政部警政署國道高速公路警察局
    第三警察隊員警邢慧屏、周昆弘示意攔檢，告知受處分人違
    規事項及地點後，始填掣第Z00000000號違規單，另因受處
    分人質疑其違規之行為，員警即一併告知依法可提出申訴管
    道之事實，亦經舉發機關查處明確，有舉發機關內政部國道
    高速公路警察局第三警察隊96年1月12日公警三交字第09503
    73461號書函影本及內政部國道高速公路警察局第三警察隊
    第Z00000000號舉發違反道路交通管理事件通知單影本各1份
    附卷可證。從而，本件異議人既未到庭亦未舉證本件舉發有
    何虛偽、錯誤之情事，僅空言否認，則尚難認其所言為可採
    ，本件事證明確，異議人之違規行為堪予認定。
四、按交通法庭認為聲明異議有理由或聲明異議雖無理由而原處
    分不當或違法者，應以裁定將原處分經聲明異議部分撤銷，
    並自為裁定。道路交通案件處理辦法第20條前段定有明文。
    異議人雖在應到案之日期95年12月10日仍未到案，然已於95
    年12月14日向原處分機關提出申訴，係在逾應到案日15日內
    到案，而原處分機關竟以異議人有違反道路交通管理處罰條
    例第33條第1項第4款規定之行為，而裁處最高罰鍰6000元，
    顯與違反道路交通管理事件統一裁罰基準表規定未合，故異
    議人聲明異議雖無理由，惟上開處分既有違法之處，自應由
    本院予以撤銷，並審酌上開違規情節，依道路交通管理處罰
    條例第33條第1項第4款、第63條第1項第1款及違反道路交通
    管理事件統一裁罰基準表規定，裁處異議人4000元罰鍰，並
    記違規點數1點，以臻適法。
據上論斷，應依道路交通案件處理辦法第20條，裁定如主文。
中　　華　　民　　國　　96　　年　　5 　　月　　24　　日
       　　 台灣台地方法院交通法庭    法　官　蘇嘉豐
以上正本證明與原本無異。
如不服本裁定，應於裁定送達後5日內，向本院提出抗告狀。
                            　　　    書記官　蘇靜紅
中　　華　　民　　國　　96　　年　　5 　　月　　24　　日
